臺灣高雄地方法院刑事判決　　　　　　 100年度易字第1013號
公　訴　人　臺灣高雄地方法院檢察署檢察官
被　　　告　蔡嘉修
上列被告因竊盜案件，經檢察官提起公訴（99年度偵字第29500號）
，本院判決如下：
    主  文
蔡嘉修犯如附表所示之罪，各處如附表主文欄所示之刑。應執行
有期徒刑年貳月。
    事  實
一、蔡嘉修前於民國96年間因竊盜、違反毒品危害防制條例等案
    件，經本院以96年度易字第1296號、第2221號及96年度簡字
    第3792號判決分別處有期徒刑6 月（減刑為3 月）、10月（
    減刑為5 月）、6 月（減刑為3 月）、4 月、3 月及5 月（
    減刑為2 月又15日），嗣經本院以96年度聲字第3030號裁定
    應執行有期徒刑1 年7 月確定，甫於97年12月3 日縮短刑期
    執行完畢，仍不知悔改，意圖為自己不法之所有，分別於下
    列時、地為竊盜行為：
  (一)於98年12月間某日19時許，至其友人李文達所租用、位於高
    雄市阿蓮區岡山里111 號之無人看守鐵皮屋倉庫，先以不詳
    方式按啟該鐵皮屋之電動鐵捲門後，進入屋內徒手竊取李文
    達所堆放之電纜線1 批得手，並持往位於高雄市○○區○○
    路96之1 號金葆資源回收場（下稱金葆回收場）變賣給不知
    情之員工，得款新臺幣（下同）1 萬元。
  (二)分別於98年12月間某日19時許、99年1 月間某日19時許及同
    年7 月13日19時許，至位於高雄市永安區○○○路2 之1 號
    原本生化科技公司（下稱原本公司），先至該公司後方圍牆
    外，沿圍牆旁所設立之電線桿攀附向上至一定高度後，再自
    電線桿攀越該公司圍牆入內後，持其所攜帶、客觀上可供兇
    器使用之剪刀（未扣案）剪斷該公司所有之電纜線竊取得手
    3 次，其後並持往金葆回收場變賣給不知情之員工，得款共
    計6 萬多元。
  (三)於99年5 月間某日18時許，至位於高雄市○○區○○路1 號
    雨大企業股份有限公司（下稱雨大公司）門口，持其所攜帶
    、客觀上可供作兇器使用之剪刀（未扣案），剪斷該公司在
    門口旁所設置之變電箱內200 平方之電纜線6 條，因電纜線
    綑綁甚緊，無法抽離而未能竊取得手，故將電纜線留於現場
    後離去。
  (四)於99年6 月28日凌晨2 時許，駕駛車牌號碼9315－MG號自小
    貨車至有警衛日夜駐守之東方技術學院（設於高雄市○○區
    ○○路110 號）外，再進入該學院至綜合大樓4 樓，徒手竊
    取其內之電纜線乙批得手，嗣於翌日即6 月29日凌晨3 時許
    ，基於同一之竊盜犯意，接續至該學院美二館大樓樓梯間竊
    取電纜線乙批，得手後並持往附近資源回收場變賣換得現金
    花用。
  (五)於99年7 月6 日14時許，在位於高雄市岡山區○○○路1 號
    之高雄國軍岡山醫院（下稱岡山醫院），徒手竊得該醫院行
    政大樓後方地下1 樓之白鐵製排水孔蓋1 個，得手後並持往
    金葆回收場變賣得款900 元。嗣警方因蔡嘉修涉犯其他刑事
    案件，於99年7 月14日至其位於高雄市○○區○○里○○○
    街142 號住處執行拘提，當場扣得原本公司之電纜線外皮2
    大袋（業已發還原本公司），蔡嘉修並在員警尚未發覺上開
    事實前，主動向警員供述扣案之物品係竊取而來且犯有上開
    之竊盜犯行，表明願接受裁判之意而自首，因而查悉上情。
二、案經高雄市政府警察局岡山分局移請臺灣高雄地方法院檢察
    署檢察官偵查起訴。
    理  由
一、證據能力部分
    按被告以外之人於審判外之言詞或書面陳述，除法律有規定
    者外，不得作為證據，刑事訴訟法第159 條第1 項定有明文
    ；又被告以外之人於審判外之陳述，雖不符合同法第159 條
    之1 至第159 條之4 之規定，但經當事人於審判程序同意作
    為證據，法院審酌該言詞陳述或書面陳述作成時之情況，認
    為適當者，亦得為證據。當事人、代理人或辯護人於法院調
    查證據時，知有第159 條第1 項不得為證據之情形，而未於
    言詞辯論終結前聲明異議者，視為有前項之同意，刑事訴訟
    法第159 條之5 亦著有明文。查本判決下列所引用之各該被
    告以外之人於審判外之陳述，核屬傳聞證據部分，因均經當
    事人於法院準備及審判期日中表示同意有證據能力，而不予
    爭執（見本院審易卷35頁、易卷第28、29頁），且迄至言詞
    辯論終結前亦未再聲明異議，本院審酌此等證據資料製作時
    之情況，尚無違法不當及證明力明顯過低之瑕疵，亦認為以
    之作為證據應屬適當，故揆諸前開規定，應認前揭證據資料
    均例外有證據能力。
二、訊據被告蔡嘉修坦白承認上揭犯罪事實欄一、(四)所載之竊盜
    犯行，惟矢口否認有為犯罪事實欄一、(一)至(三)、(五)之竊盜犯
    行，辯稱：員警於99年7 月14日執行拘提時，要伊自行承認
    8 至10件之竊案，否則將對同在現場之友人莊秀芬採尿送驗
    ，移送法辦，且警方在逮捕時尚有用腳踹伊，方於警詢時隨
    意杜撰犯罪事實欄一、(一)及(三)之竊案，另因曾聽他人提及原
    本公司遭竊，且於99年下半年度至岡山醫院就診住院十餘日
    ，曾繞至該醫院失竊地點，方會知悉原本公司及岡山醫院有
    失竊之事，並在警詢時假稱為伊所犯，至於住處所扣得之電
    纜線外皮是在岡山荒廢廠房撿拾而來云云。
三、經查：
  (一)就犯罪事實欄一、(四)所載之竊盜犯行，經被告坦白承認（見
    本院審易卷第30頁，易卷第46頁），核與證人即東方技術學
    院技佐黃志鵬於警詢時之證述相符（見警卷第35頁），復有
    攝得被告於99年6 月28日2 時32分行竊時走在該學院大樓樓
    梯，以及翌日即6 月29日凌晨駕駛車牌號碼9315－MG號自小
    貨車至學校後方之監視錄影畫面翻拍照片可佐（見警卷第64
    至67頁），足證被告之自白核與事實相符，此部分之竊盜犯
    行堪以認定。
  (二)另就犯罪事實欄一、(一)至(三)、(五)所載之竊盜犯行，亦均經被
    告於警詢時坦承在卷（見警卷第11至13頁），而該等地點確
    於事實欄所載之時點遭他人竊取電纜線（犯罪事實欄一、(一)
    至(三)部分）、白鐵製排水孔蓋（犯罪事實欄一、(五)部分）等
    節，亦分據證人即鐵皮屋租用人李文達（見警卷第24頁）、
    原本公司員工羅月娥（見警卷第25頁背面）、雨大公司負責
    人鄭麗庸（見警卷第38頁）、岡山醫院財務人員高家彬（見
    警卷第40頁）於警詢時證述甚詳，而被告自行引領警方至犯
    罪事實欄一、(二)、(五)之行竊現場查看乙節，亦有原本公司後
    方圍牆及電線桿位置（見警卷第54頁）、岡山醫院排水孔位
    置之現場照片（見警卷第56頁）可查，另就犯罪事實欄一、
    (一)之部分，並有在被告住處扣得之原本公司電纜線外皮2 大
    袋可佐，足見被告確有於犯罪事實欄一、(一)至(三)、(五)所載時
    、地為竊盜犯行無疑。
  (三)被告於偵查及審理時固然改稱：因警方執行拘提時用腳踹伊
    ，且要求伊自行承認8 至10件之竊盜案，否則將對友人莊秀
    芬採尿送驗，警詢時方會供陳涉犯犯罪事實欄一、(一)至(三)、
    (五)所載之竊盜犯行，實際上均非伊所為云云。然查，證人即
    逮捕被告時亦在現場之莊秀芬雖證稱：被告遭逮捕時，其有
    在場，惟被告係在住處大門外遭逮捕，其當時係在屋內，有
    聽到被告在門外喊稱「警察打人」，但被告並未喊被踹之事
    ，被告其後與警方進至屋外，即未提此事，但事後在別天被
    告有提及被員警踹等語（見本院易卷第36頁），惟依證人莊
    秀芬所述，並未親見被告遭逮捕之過程，僅有聽聞被告之喊
    叫聲，則警員執行逮捕時有無毆打被告，尚有疑問，況被告
    所喊稱者亦非遭踹之情事，事後被告縱向證人莊秀芬提及，
    亦難逕認被告所述遭踹之事為真，再者，據證人即在場員警
    黃東山證稱：警方執行逮捕時並未施以暴力、脅迫，亦無員
    警用腳踹被告等語（見本院易卷第32頁），亦與被告所述之
    情節相左，則被告所述遭踹乙節，尚難採信為真。
  (四)另證人黃東山具結證稱：警方至被告住處執行拘提時，在屋
    內發現數量甚多之電纜線乙批，當場詢問被告來源，被告自
    行供出是偷來的，其向被告表示，如果自願供出其他涉犯之
    案件，或許檢察官及法院將來衡酌罪刑時會較輕，被告方自
    行供陳警詢筆錄所載之竊盜案件等語（見本院易卷第30、32
     頁 ），亦與被告所稱非自願供出乙節不同，被告就此所辯
    是否屬實，本已有疑。再者，證人黃東山並證稱：警方事先
    均不知道本案之竊盜案，均是被告自行供出，再依被告提供
    之時、地追查而得，其中犯罪事實欄一、(一)至(三)之地點，因
    被告無法指出正確地址，尚須被告親自帶領才有辦法到達現
    場等語（見本院易卷30、32第頁），核與被告於警詢時自陳
    吸食毒品金錢部分來自竊取電纜線而得，故願自首帶同警方
    前往查證等語相符（見警卷第11頁），證人黃東山所為證述
    ，顯較可信，足認本件被告當係自願供出相關竊盜案件，被
    告上開辯解，尚不足採。
  (五)被告雖又辯稱：犯罪事實欄一、(一)及(三)之竊案乃伊任意杜撰
    云云，惟李文達租用之鐵皮屋倉庫及雨大公司確有發生竊案
    之事實，已據證人李文達於警詢時證稱：放置在倉庫內一些
    裝潢用剩的電纜線遭竊等語（見警卷第24頁），證人鄭麗庸
    亦於警詢時證述：雨大公司變電箱電纜線於99年5 、6 月間
    遭他人剪斷要竊走，因纜線是3 條綑在一起，歹徒才無法抽
    走等語（見警卷第38頁）屬實，參以被告於警詢時供陳：於
    98年12月某日19時許，進入高雄市阿蓮鄉崗山111 號鐵皮屋
    竊取放置在內之電線，另於99年5 月間某日18時許至雨大公
    司，以大剪刀竊取公司電線桿旁電箱之電線等語（見警卷第
    12頁），其中就發生竊案之地點、時間、行竊方式及竊取物
    品，均與證人所述情節相符，且李文達、鄭麗庸於被告供出
    前揭竊案之前，並未因失竊之事報警，亦據證人李文達、鄭
    麗庸證述在卷（見警卷第24、38頁），可見被告於警詢自行
    供出竊案之前，警方尚未知悉有該等竊案，被告如未至上開
    地點行竊，自無可能在警詢時即可具體指出與事實相符之時
    地、竊得物品及行竊方式，被告辯稱自行任意編撰云云，自
    不可採。
  (六)另針對犯罪事實欄一、(二)之竊案，被告雖亦改稱：因曾聽他
    人提及，因此知悉原本公司醫院物品失竊之事，至於住處之
    電纜線外皮乃撿拾而來云云，然被告在警詢時供陳：伊分別
    於98年12月份某日19時許、99年1 月份某日19時許及同年7
    月13日19時許，自原本公司後方之電線桿爬進公司以大剪刀
    剪斷電線竊取電纜線，扣案之電纜線外皮是將電纜線剝皮後
    所留下來等語（見警卷第13頁），亦可明確描述行竊經過及
    事後處理電纜線之方式，參依原本公司後方現場照片所示，
    被告立於圍牆旁，圍牆高度雖超出被告身高甚多，惟緊鄰圍
    牆旁即立有電線桿，兩者相距甚近，他人攀附於電線桿伸展
    手足仍可觸及圍牆（見警卷第54頁），足見一般人確可沿該
    電線桿攀附向上至一定高度後，再翻越圍牆入內，被告所述
    行竊情節，核與現場情境相符，如被告僅聽他人提及雨大公
    司失竊情事，應無可能得以指明自圍牆旁立有電線桿，且可
    供人攀附翻越圍牆之細節，況在被告住處扣得之電纜線外皮
    2 大袋，係為原本公司遭竊電纜線之外皮，亦據證人羅月娥
    證述在卷（見警卷第25頁背面），核與被告警詢時所述之竊
    得物品及處理方式相合，被告事後翻供之辯解，顯屬卸責之
    詞，亦不可信。
  (七)至針對犯罪事實欄一、(五)之竊案，被告雖辯稱因至岡山醫院
    就診住院十餘日，曾不經意繞到醫院遭竊之地點，故知失竊
    之事云云，惟被告於警詢時即已述及該醫院遭竊之物品為地
    下室排水溝白鐵水溝蓋1 片（見警卷第13頁），但據證人高
    家彬證述：因警方前來詢問方知白鐵製水溝蓋遭竊，因此先
    前並未報警，該水溝蓋是遮蓋地下室排水孔所用，遭竊後孔
    口裸露等語（見警卷第40頁），而孔口裸露之情狀，亦有現
    場照片可佐（見警卷第56頁），則縱然被告曾因該醫院就診
    並至失竊地點，亦僅可見遭竊後孔口裸露之狀態，無法看見
    原本裝置之物品為何，何能在醫院未報案之前，即可明確指
    出失竊之物品為白鐵製排水孔蓋，被告所辯，顯不合理，亦
    不足採。
  (八)綜上所述，被告所辯，均不足採信，本件被告之竊盜犯行，
    事證明確，應依法論罪科刑。
三、論罪科刑
  (一)被告為上開竊盜行為後，刑法第321 條業於100 年1 月26日
    修正公布，並於同年月28日施行。又依刑法第2 條第1 項規
    定：「行為後法律有變更者，適用行為時之法律。但行為後
    之法律有利於行為人者，適用最有利於行為人之法律」。查
    修正後刑法第321 條規定：「犯竊盜罪而有下列情形之一者
    ，處6 月以上、5 年以下有期徒刑，得併科新臺幣10萬元以
    下罰金：一、侵入住宅或有人居住之建築物、船艦或隱匿其
    內而犯之者。二、毀越門扇、牆垣或其他安全設備而犯之者
    。三、攜帶兇器而犯之者。四、結夥3 人以上而犯之者。五
    、乘火災、水災或其他災害之際而犯之者。六、在車站、埠
    頭、航空站或其他供水、陸、空公眾運輸之舟、車、航空機
    內而犯之者。前項之未遂犯罰之。」，經比較新舊法之規定
    ，新法增加「得併科罰金」之規定外，並刪除原第1 款「於
    夜間」之要件，且就第6 款增加「航空站、其他供水、陸、
    空公眾運輸之舟、車、航空機內」之要件，核均屬加重刑罰
    或擴大加重竊盜構成要件之涵攝範圍，是修正後刑法第321
    條第1 項之規定並未有利於行為人，而應適用修正前刑法第
    321條第1項之規定，合先敘明。
  (二)按學校係屬住宅以外之建築物，東方技術學院平日夜間均設
    有警衛人員值勤巡邏，業據證人黃志鵬證述屬實（見警卷第
    35頁），並有該學院學務處學生事件處理通報表所載之警衛
    巡查結果紀錄可佐（見警卷第60頁），故該學院應屬夜間有
    人居住之建築物。次按刑法第321 條第1 項第3 款之攜帶兇
    器竊盜罪，係以行為人攜帶兇器竊盜為其加重條件，此所謂
    兇器，其種類並無限制，凡客觀上足對人之生命、身體、安
    全構成威脅，具有危險性之兇器均屬之，且祇須行竊時攜帶
    此種具有危險性之兇器為已足，並不以攜帶之初有行兇之意
    圖為必要（最高法院79年台上字第5253號判例、90年度台上
    字第1261號判決意旨可參）。查被告於犯罪事實欄一、(二)及
    (三)持以行竊之剪刀，雖未扣案，惟既可供被告剪斷電纜線，
    顯均係質地堅硬且鋒利之物，足以對人之生命、身體、安全
    構成威脅，揆諸上開說明，自屬兇器無訛。再按刑法第321
    條第1 項第2 款所謂毀越門扇牆垣，係指毀損或超越（或踰
    越）門扇、牆垣而言，如係從門走入或使用鑰匙開鎖啟門入
    室，均不可謂為越進，最高法院22年上字第454 號判例、77
    年度台上字第1130號判決意旨可資參照。查本案被告於犯罪
    事實欄一、(一)部分，係以不詳方式開啟電動鐵門後走入行竊
    ，既查無證據證明被告有何毀損或踰越該倉庫鐵門之行為，
    揆之上開說明，自與刑法第321 條第1 項第2 款毀越門扇竊
    盜之構成要件不符。
  (三)核被告就犯罪事實欄一、(一)、(五)所為，係犯刑法第320 條第
    1 項之竊盜罪，就犯罪事實欄一、(二)所為，均係犯修正前刑
    法第321 條第1 項第2 款、第3 款之攜帶兇器踰越牆垣竊盜
    罪，就犯罪事實欄一、(三)所為，均係犯修正前刑法第321 條
    第1 項第3 款、第2 項之攜帶兇器竊盜未遂罪，就犯罪事實
    欄一、(四)所為，係犯修正前刑法第321 條第1 項第1 款夜間
    侵入有人居住建築物竊盜罪。被告就犯罪事實欄一、(四)之竊
    盜行為係基於同一竊盜之犯意，於99年6 月28日及翌日即6
    月29日之密接時間內在同一地點以同一方式所為，屬單一竊
    盜犯意下之接續動作，應成立接續犯。
  (四)公訴意旨雖認被告就犯罪事實欄一、(一)進入李文達租用之鐵
    皮屋行竊，所為應構成修正前刑法第321 條第1 項第1 款夜
    間侵入有人居住建築物加重竊盜罪，惟查，該鐵皮屋僅作為
    倉庫之用，為置放裝潢所用之工具、電纜線之工作場所，經
    證人李文達證述甚詳（見警卷第23頁），則李文達並未將之
    作為住居之場所，公訴意旨認被告就此部分亦構成修正前刑
    法第321 條第1 項第1 款之罪，尚有誤會，然起訴之基本事
    實同一，本院自得加以審理，並依法變更起訴法條。被告上
    開犯行，犯意各別，行為互殊，應予分論併罰。被告就犯罪
    事實欄一、(三)之部分，雖已著手於竊盜行為之實施，然未至
    既遂之結果，為未遂犯，依刑法第25條第2 項之規定減輕其
    刑。又被告有前開事實欄所載之前科及執行紀錄，有臺灣高
    等法院被告前案紀錄表1 份在卷可稽，其受有期徒刑之執行
    完畢後，5 年以內故意再犯本件有期徒刑以上之數罪，均為
    累犯，應依刑法第47條第1項 規定，各加重其刑，並就犯罪
    事實一、(三)部分先加後減之。至被告於偵查機關未發覺其犯
    犯罪事實欄所載之犯罪事實前，主動向警員坦承犯行，並願
    接受裁判等情，業據證人即員警黃東山到庭證述無訛（見本
    院易卷第30頁），雖與自首之要件相符，然按對於未發覺之
    罪自首而受裁判者，得減輕其刑。但有特別規定者，依其規
    定，刑法第62條定有明文，依上揭條文規定，被告縱有自首
    ，法院仍得視個案情形決定是否予以減刑。衡酌本件被告係
    因遭警逮捕，方向警方供出相關竊盜犯行，與未被他人懷疑
    主動自首犯罪尚有不同，參以被告前有多次竊盜犯罪前科，
    本院認不宜減輕其刑，併此敘明。
  (五)爰審酌被告不思以己力努力工作營生，隨意竊取他人之物，
    造成法秩序之紊亂及被害人受損，對法秩序及他人財產之管
    領有一定危害，實屬不該，惟念其坦承部分犯行，並考量其
    犯罪之動機、目的、依其自陳高職畢業，家境小康等一切情
    狀，量處如主文所示之刑，並定其應執行刑，以資懲儆。至
    檢察官求予量處應執行有期徒刑3 年6 月，尚嫌過重，附此
    敘明。
  (六)沒收部分
    被告用以為犯罪事實欄一、(二)、(三)竊盜行為之剪刀，並未扣
    案，且非違禁物，為免將來執行困難，故不予宣告沒收；另
    扣案之手提帶2 個、安全繩3 個、鐵撬1 支、鋸子1 把、鐵
    剪刀2 把、美工刀3 把、刀片1 盒，依被告所陳，雖其所有
    ，但均僅供日常生活所用，遍觀卷內事證，亦無證據足以證
    明上開扣案物品，係供被告犯罪所用、所生或所得之物，亦
    非供犯罪預備之用，另扣案之大鐵剪乙支，依其所述，則為
    友人戴志文所寄放，亦非被告所有之物（見本院易卷第36、
    37頁），且均非違禁物，爰均不予宣告沒收。至扣案之電纜
    線外皮2 大袋，雖為被告因犯罪所得之物，但非屬被告所有
    ，且已發還予被害人雨大公司，有贓物認領保管單乙紙可查
    （見警卷第49頁），故亦不予沒收。
據上論斷，應依刑事訴訟法第299 條第1 項前段、第300 條，刑
法第2 條第1 項前段、第25條第2 項、第47條第1 項、第51條第
5 款、第320 條第1 項、修正前刑法第321 條第1 項第1 款、第
2 款、第3 款、第2 項，刑法施行法第1 條之1 第1 項、第2項
前段，判決如主文。
本案經檢察官張雅婷到庭執行職務。
中    華    民    國   100    年    8     月    11    日
                  刑事第十八庭      法  官  高瑞聰
以上正本證明與原本無異。
如不服本判決應於收受送達後10日內向本院提出上訴書狀，並應敘述具體理由；如未
敘述上訴理由者，應於上訴期間屆滿後20日內向本院補提理由書（均須按他造當事人
之人數附繕本）「切勿逕送上級法院」。
中    華    民    國   100    年    8     月    16    日
                                    書記官  林修弘
＜附表＞
┌──┬────────┬──────────────┐
│編號│犯罪事實        │主  文                      │
├──┼────────┼──────────────┤
│ 1  │如犯罪事實欄一、│蔡嘉修犯竊盜罪，累犯，處有期│
│    │(一)所示之事實    │徒刑月。                  │
├──┼────────┼──────────────┤
│ 2  │如犯罪事實欄一、│蔡嘉修犯攜帶兇器踰越牆垣竊盜│
│    │(二)所示之事實    │罪，共罪，均累犯，各處有期│
│    │                │徒刑捌月。                  │
├──┼────────┼──────────────┤
│ 3  │如犯罪事實欄一、│蔡嘉修犯攜帶兇器竊盜未遂罪，│
│    │(三)所示之事實    │累犯，處有期徒刑陸月。      │
├──┼────────┼──────────────┤
│ 4  │如犯罪事實欄一、│蔡嘉修犯夜間侵入有人居住建築│
│    │(四)所示之事實    │物竊盜罪，累犯，處有期徒刑捌│
│    │                │月。                        │
├──┼────────┼──────────────┤
│ 5  │如犯罪事實欄一、│蔡嘉修犯竊盜罪，累犯，處有期│
│    │(五)所示之事實    │徒刑月。                  │
└──┴────────┴──────────────┘
附錄本判決論罪之法條
刑法第320條
意圖為自己或第三人不法之所有，而竊取他人之動產者，為竊盜
罪，處五年以下有期徒刑、拘役或五百元以下罰金。
意圖為自己或第三人不法之利益，而竊佔他人之不動產者，依前
項之規定處斷。
前二項之未遂犯罰之。
100年1月26日修正前中華民國刑法第321條第1項
犯竊盜罪而有左列情形之一者，處六月以上、五年以下有期徒刑
：
一、於夜間侵入住宅或有人居住之建築物、船艦或隱匿其內而
    犯之者。
二、毀越門扇、牆垣或其他安全設備而犯之者。
三、攜帶兇器而犯之者。
四、結夥3人以上而犯之者。
五、乘火災、水災或其他災害之際而犯之者。
六、在車站或埠頭而犯之者。
前項之未遂犯罰之。